---
title: "R에서 구글 Distance Matrix API사용하기"
author: "김병건"
date: '2019 9 11 '
output:
  html_document: default
  pdf_document: default
  md_document: default
---

# 시작하기전 준비

구글 Distan Matrix API는 다른 OpenAPI를 사용하는 방법과 비슷합니다.

* R에서 국민연금 가입현황 OpenAPI 사용하기 참고
 * https://github.com/skysign/example_korea_NPS_openapi

구글 클라우드 플랫폼 -> '사용자 인증정보' 에서 키를 만들어 주세요.

## 두점 그리고 시간

구글 Distan Matrix API는 출발점에서 부터 시작해서, 도착점에 다다를 때 까지 교통수단 별 걸리는 시간을 알려주는 API입니다.
따라서, 입려값으로, 출발점과, 도착점 2개의 점이 필요합니다.

그리고, 하나더!, 시간이 필요합니다. 교통 상황은 시간에 따라서 큰 영향을 받습니다. 따라서, 도착시간 또한 입력해 주어야 합니다.


# 함수로 만들기

google_distance_matrix라는 이름으로 함수를 만들어 봤습니다.
* src_addr : 출발지, 한글 주소명 사용가능합니다
* dst_addr : 도착지, 한글 주소명 사용가능합니다
* arrival_time : 도착 시간, unix time으로 계산 해 줘야 합니다.
* key : API Key

```{r}
library(httr)
library(XML)

google_distance_matrix <- function(src_addr,
                                   dst_addr,
                                   arrival_time,
                                   key) {
  # myurl = 'https://maps.googleapis.com/maps/api/distancematrix/json'
  myurl = 'https://maps.googleapis.com/maps/api/distancematrix/xml'
  
  res <- httr::GET(
    url = myurl,
    query = list(
      origins = src_addr,
      destinations = dst_addr,
      language = 'ko',
      mode = 'transit',
      arrival_time = arrival_time,
      key = key
    )
  )

  res_xml = httr::content(res, as = 'text')
  return(res_xml)
}

```

## 도착 시간

getSecondsOfUTCUntilTodayHHMMKST() 함수는 앞에서 만든 google_distance_matrix함수의 도착시간을 계산 하기 위한 함수 입니다.

* 오늘 연/원일 에서 기준으로 HH 시간, MM 분을 입력 받아서
* GMT+9 기준 datetime으로 만든 다음
* GMT(UTC)로 변환 합니다.


```{r}
library(lubridate)

getSecondsOfUTCUntilTodayHHMMKST <- function(HH, MM) {
  now<-strptime(now(),"%Y-%m-%d %H:%M:%S")
  now
  # now$year
  # now$mon
  # now$mday
  
  year = now$year + 1900
  month = now$mon + 1
  day = now$mday
  
  HHMMSS = sprintf(' %d:%d:%d', HH, MM, 00)
  
  str_date = paste(year, month, day, HHMMSS)
  #str_date = paste(year, month, day, ' 10:30:00')
  # str_date
  
  # a = strptime(str_date,"%Y %m %d %H:%M:%S", tz = 'Etc/GMT-9')
  # today_HHMM_1930_KST = as.POSIXct(a, tzone = 'Etc/GMT-9')
  
  a = strptime(str_date,"%Y %m %d %H:%M:%S", tz = 'Asia/Seoul')
  today_HHMM_KST = as.POSIXct(a, tzone = 'Asia/Seoul')
  # today_HHMM_KST

  HHMM_UTC = as.POSIXct(as.integer(today_HHMM_KST), tz = 'GMT', origin = '1970-01-01')
  # HHMM_UTC
  
  return(as.integer(HHMM_UTC))
}

getSecondsOfUTCUntilTodayHHMMKST(19, 30)
```

## google_distance_matrix 함수 실행해 보기

```{r}
key = readLines('google_distance_matrix_key.private', n =1)
key

src_addr = '서울 종로구 청운동'
dst_addr = '서울특별시 서초구 서초중앙로 83'
res = google_distance_matrix(src_addr,
                       dst_addr,
                       getSecondsOfUTCUntilTodayHHMMKST(19, 30),
                       key)
res
```

## 결과 XML로 파싱해보기기

```{r}
library(XML)

xmlResult <- xmlParse(res)
xmlRoot = xmlRoot(xmlResult)
xmlRoot
```